bg-BG: Стил на монтиране на дозата: Фиксирано специализирано закрепване; Стандартно закрепване от половин инч; Интегрирана глава; P-mount/T4P; SME байонет; Универсално закрепване; Други
nl: Cartridge montagestijl: Vaste propriëtaire bevestiging; Half-inch standaard bevestiging; Geïntegreerde headshell; P-mount/T4P; SME bajonet; Universele bevestiging; Andere
el: Στυλ στήριξης κεφαλής: Σταθερή ιδιόκτητη βάση; Τυπική βάση μισής ίντσας; Ενσωματωμένη κεφαλή; P-mount/T4P; Μπαγιονέτα SME; Καθολική βάση; Άλλο
pl: Styl mocowania wkładu: Stały montaż autorski; Standardowy montaż półcalowy; Zintegrowana główka; Montaż P/T4P; Bagnet SME; Montaż uniwersalny; Inne
en: Cartridge mounting style: Fixed proprietary mount; Half-inch standard mount; Integrated headshell; P-mount/T4P; SME bayonet; Universal mount; Other
hr-HR: Stil montiranja kasete: Fiksni vlasničko učvršćenje; Standardno učvršćenje od pola inča; Integrirana glava; P-mount/T4P; SME bajonet; Univerzalno učvršćenje; Ostalo
th: สไตล์การติดตั้งหัวเข็ม: ฐานยึดเฉพาะแบบคงที่; ฐานยึดมาตรฐานครึ่งนิ้ว; เฮดเชลล์ในตัว; P-mount/T4P; SME แบบเบโยเนต; ฐานยึดแบบสากล; อื่นๆ
sk-SK: Štýl montáže zásobníka: Pevné proprietárne uchytenie; 0,5-palcové štandardné uchytenie; Integrovaná hlavica; P-mount/T4P; SME bajonet; Univerzálne uchytenie; Iné
vi: Kiểu lắp hộp mực: Giá đỡ độc quyền cố định; Giá đỡ tiêu chuẩn nửa inch; Vỏ đầu tích hợp; P-mount/T4P; Lưỡi lê SME; Giá đỡ đa năng; Khác
da: Patron-monteringsstil: Fast proprietær montering; Halv tomme standardmontering; Integreret hovedskal; P-mount/T4P; SME bajonet; Universel montering; Andet
zh-CN: 唱头安装样式: 固定专用支架; 半英寸标准支架; 集成唱头壳; P 型支架/T4P; SME 卡口; 通用支架; 其他
lt-LT: Kasetės montavimo stilius: Fiksuotas nuosavybinis montavimas; Pusės colio standartinis montavimas; Integruota galvutė; P montavimas/T4P; SME bajonetas; Universalus montavimas; Kita
sl-SI: Slog montaže kartuše: Fiksni lastniški nosilec; Polpalčni standardni nosilec; Integrirana glava; P-nosilec/T4P; SME bajonet; Univerzalni nosilec; Drugo
ru: Стиль крепления картриджа: Фиксированное фирменное крепление; Стандартное полудюймовое крепление; Интегрированная головка; P-крепление/T4P; Байонет SME; Универсальное крепление; Другой
ko: 카트리지 장착 스타일: 고정식 전용 마운트; 0.5인치 표준 마운트; 일체형 헤드셸; P-마운트/T4P; SME 베이어넷; 범용 마운트; 기타
sv: Pickupmonteringsstil: Fast proprietär montering; Halvtums standardmontering; Integrerat tonarmskal; P-mount/T4P; SME-bajonett; Universalmontering; Övrigt
pt-PT: Estilo de montagem da cápsula: Montagem proprietária fixa; Montagem padrão de meia polegada; Porta-cápsula integrado; Montagem P/T4P; Baioneta SME; Montagem universal; Outro
nb: Pickup monteringsstil: Fast proprietær montering; Halvtommes standardmontering; Integrert hodeskall; P-mount/T4P; SME bajonett; Universalmontering; Annet
pt-BR: Estilo de montagem do cartucho: Montagem proprietária fixa; Montagem padrão de meia polegada; Headshell integrado; P-mount/T4P; Baioneta SME; Montagem universal; Outro
de: Tonabnehmer-Montagestil: Feste proprietäre Halterung; Halbzoll-Standardhalterung; Integrierte Headshell; P-Mount/T4P; SME-Bajonett; Universalhalterung; Sonstiges
ja: カートリッジ取り付けスタイル: 固定専用マウント; ハーフインチ標準マウント; 一体型ヘッドシェル; P マウント/T4P; SME バヨネット; ユニバーサルマウント; その他
hu: Hangszedőrögzítési stílus: Rögzített szabadalmaztatott rögzítés; Fél hüvelykes szabványos rögzítés; Integrált fejhéj; P-rögzítés/T4P; SME bajonett; Univerzális rögzítés; Egyéb
fr: Style de montage de la cellule: Montage propriétaire fixe; Montage standard demi-pouce; Porte-cellule intégré; Montage P/T4P; Baïonnette SME; Montage universel; Autre
tr: Kartuş montaj stili: Sabit özel montaj; Yarım inç standart montaj; Entegre kafa kabuğu; P-montaj/T4P; SME bayonet; Evrensel montaj; Diğer
zh-TW: 唱頭安裝形式: 固定專用安裝座; 半英寸標準安裝座; 整合式唱頭蓋; P 型安裝座/T4P; SME 卡口式; 通用安裝座; 其他
es: Estilo de montaje del cartucho: Montaje propietario fijo; Montaje estándar de media pulgada; Portacápsulas integrado; Montaje P/T4P; Bayoneta SME; Montaje universal; Otros
fi: Äänirasian kiinnitystyyli: Kiinteä merkkikohtainen kiinnitys; Puolen tuuman standardikiinnitys; Integroitu äänirasiapidike; P-kiinnitys/T4P; SME-bajonetti; Yleiskiinnitys; Muu
cs: Styl montáže přenosky: Pevný proprietární držák; Půlpalcový standardní držák; Integrovaná hlavice; P-mount/T4P; SME bajonet; Univerzální držák; Jiné
it: Stile di montaggio della testina: Montaggio fisso proprietario; Montaggio standard da mezzo pollice; Portacartuccia integrato; P-mount/T4P; Baionetta SME; Montaggio universale; Altro
ro-RO: Tip de montare a cartușului: Montaj proprietar fix; Montaj standard de jumătate de inch; Portdoză integrat; Montaj P/T4P; Baionetă SME; Montaj universal; Altele